it: Materiale della zavorra del panno: Rivestito in tessuto; Nessuno (non zavorrato); Plastica; Metallo rivestito in gomma; Silicone; Metallo non rivestito; Altro
fi: Liinapainon materiaali: Kangaspäällysteinen; Ei mitään (painoton); Muovi; Kumipinnoitettu metalli; Silikoni; Pinnoittamaton metalli; Muu
nb: Vattpinnemateriale: Stofftrukket; Ingen (uten lodd); Plast; Gummibelagt metall; Silikon; Ubelagt metall; Annet
da: Vægtmateriale for swab: Stofbeklædt; Ingen (ikke-vægtet); Plastik; Gummibeklædt metal; Silikone; Ubehandlet metal; Andet
tr: Temizleme bezi ağırlık malzemesi: Kumaş kaplı; Yok (ağırlıksız); Plastik; Kauçuk kaplı metal; Silikon; Kaplamasız metal; Diğer
hu: Tisztítóelem súlyozásának anyaga: Szövettel bevont; Nincs (nem súlyozott); Műanyag; Gumibevonatú fém; Szilikon; Bevonat nélküli fém; Egyéb
zh-TW: 通條布重量材質: 布料包覆; 無 (無配重); 塑膠; 橡膠包覆金屬; 矽膠; 無塗層金屬; 其他
ko: 스왑 추 소재: 패브릭 커버; 없음(비웨이트); 플라스틱; 고무 코팅 금속; 실리콘; 비코팅 금속; 기타
sl-SI: Material uteži čistilne krpe: Prevlečeno s tkanino; Brez (brez uteži); Plastika; S kavčukom prevlečena kovina; Silikon; Neprevlečena kovina; Drugo
lt-LT: Valymo šluotelės svarelio medžiaga: Padengta audiniu; Nėra (be svarelio); Plastikas; Guma dengtas metalas; Silikonas; Nepdengtas metalas; Kita
el: Υλικό βάρους μπατονέτας: Επενδυμένο με ύφασμα; Κανένα (χωρίς βαρίδι); Πλαστικό; Μέταλλο με επίστρωση καουτσούκ; Σιλικόνη; Μέταλλο χωρίς επίστρωση; Άλλο
pl: Materiał do wymazów: Pokryty materiałem; Brak (bez obciążnika); Plastik; Metal powlekany gumą; Silikon; Metal niepowlekany; Inny
ja: スワブ重り素材: 布カバー付き; なし (おもりなし); プラスチック; ラバーコーティングメタル; シリコン; コーティングなしメタル; その他
en: Swab weight material: Fabric-covered; None (non-weighted); Plastic; Rubber-coated metal; Silicone; Uncoated metal; Other
hr-HR: Materijal za uteg na krpici: Prekriveno tkaninom; Nema (bez utega); Plastika; Gumirani metal; Silikon; Neobloženi metal; Ostalo
sv: Material för rengöringsdukens vikt: Tygklädd; Ingen (oviktad); Plast; Gummibelagd metall; Silikon; Obehandlad metall; Annat
nl: Wattenstaafje gewichtmateriaal: Met stof bekleed; Geen (niet-verzwaard); Plastic; Met rubber gecoat metaal; Siliconen; Ongecoat metaal; Overig
vi: Vật liệu trọng lượng tăm bông: Bọc vải; Không có (không có tạ); Nhựa; Kim loại bọc cao su; Silicone; Kim loại không bọc; Khác
zh-CN: 清洁棒配重材质: 布艺包覆; 无（无配重）; 塑料; 橡胶涂层金属; 硅胶; 无涂层金属; 其他
ru: Материал груза шомпола: В тканевой оболочке; Нет (без грузика); Пластик; Металл в резиновой оболочке; Силикон; Металл без покрытия; Другое
de: Material des Wischergewichts: Mit Stoffüberzug; Keines (ungewichtet); Kunststoff; Gummiertes Metall; Silikon; Unbeschichtetes Metall; Sonstige
es: Material de peso del hisopo: Cubierto de tela; Ninguno (sin contrapeso); Plástico; Metal recubierto de goma; Silicona; Metal sin recubrimiento; Otro
bg-BG: Материал на тежестта на почистващия тампон: С текстилно покритие; Няма (без тежест); Пластмаса; Метал с гумено покритие; Силикон; Метал без покритие; Друго
cs: Materiál zatížení tyčinky: Potaženo látkou; Žádné (nevyvážené); Plast; Kov potažený gumou; Silikon; Kov bez povrchové úpravy; Jiné
fr: Matériau du poids de l’écouvillon: Recouvert de tissu; Aucun (non lesté); Plastique; Métal caoutchouté; Silicone; Métal non revêtu; Autre
sk-SK: Materiál závažia čistiaceho tampónu: Potiahnuté látkou; Žiadne (bez závažia); Plast; Kov potiahnutý gumou; Silikón; Kov bez povrchovej úpravy; Iné
ro-RO: Material al greutății cârpei de curățat: Acoperit cu material textil; Fără (fără greutate); Plastic; Metal acoperit cu cauciuc; Silicon; Metal neacoperit; Altele
pt-PT: Material do peso do pano de limpeza: Revestido a tecido; Nenhum (sem peso); Plástico; Metal revestido a borracha; Silicone; Metal não revestido; Outro
th: วัสดุถ่วงน้ำหนักสำลี: หุ้มผ้า; ไม่มี (ไม่ถ่วงน้ำหนัก); พลาสติก; โลหะเคลือบยาง; ซิลิโคน; โลหะไม่เคลือบผิว; อื่นๆ
pt-BR: Swab material do peso: Coberto com tecido; Nenhum (sem peso); Plástico; Metal emborrachado; Silicone; Metal sem revestimento; Outro